臺灣臺中地方法院民事裁定
111年度簡上字第183號
上  訴  人  王尹    
            王建明  
            文家文  
共      同
訴訟代理人  廖志堯律師
被 上訴 人  劉憲政  

上列當事人間請求損害賠償事件，上訴人對於民國111年8月26日
本院111年度簡上字第183號第二審判決提起上訴，本院裁定如下
：
    主    文
上訴駁回。
第三審訴訟費用由上訴人負擔。
    理    由
一、按對於簡易訴訟程序之第二審裁判，其上訴利益逾第466條
    所定之額數者，當事人僅得以其適用法規顯有錯誤為理由，
    逕向最高法院提起上訴或抗告。對於簡易訴訟程序之第二審
    裁判，提起第三審上訴或抗告，須經原裁判法院之許可；前
    項許可，以訴訟事件所涉及之法律見解具有原則上之重要性
    者為限；第一項之上訴或抗告，為裁判之原法院認為應行許
    可者，應添具意見書，敘明合於前項規定之理由，逕將卷宗
    送最高法院；認為不應許可者，應以裁定駁回其上訴或抗告
    ，民事訴訟法第436條之2第1項、第436條之3第1項至第3項
    分別定有明文。而所謂適用法規顯有錯誤，係指確定判決所
    適用之法規顯然不合於法律規定，顯然違反現尚有效之解釋
    、判例，或消極不適用法規，顯然影響裁判等情形，亦即指
    原第二審判決就其取捨證據所確定之事實適用法規顯有錯誤
    而言，至其認定事實錯誤，取捨證據失當及判決不備理由或
    理由矛盾，則不在該條項適用之列（最高法院80年台上字第
    1326號原判例、84年台上字第252號裁定意旨參照）。又所
    謂原則上之重要性，係指該訴訟事件所涉及之法律問題意義
    重大，有加以闡釋之必要而言。故必第二審裁判取捨證據所
    確定之事實適用法規顯有錯誤，且其所涉及之法律問題意義
    重大，始有准許上訴最高法院加以闡釋之必要。必須判決適
    用法規顯有錯誤，違反法律之基本精神，依一般社會觀念，
    認為已影響於實質之公平者始為相當。
二、上訴意旨略以：
（一）上訴人王建明、文家文請求精神慰撫金部分：第一審判決
      已認定上訴人等彼此間關係親密，上訴人王尹因系爭車禍
      遭受雙眼共軛性左半部視野偏盲之重大傷害，致上訴人王
      建明、文家文心理衝擊甚鉅，因四處尋找治療機會及途徑
      而心力憔悴，所受痛苦顯非輕微，基於父母關係所生親情
      、相互扶持與幫助身分法益顯屬重大侵害，乃合理有據。
      惟原判決將上訴人王尹遭受系爭重傷害後，經自加倍努力
      ，始得考取郵局身障名額，並任職於郵局內勤迄今一事，
      而駁回上訴人王建明、文家文精神慰撫金之請求，其適用
      民法第195條第3項準用同條第1項規定顯有錯誤，且涉及
      法律見解為上述民法規定之判斷及適用基準，意義重大，
      有加以闡釋必要，自具有原則上重要性。
（二）上訴人王尹部分：
　 1、有關勞動能力減損之賠償金額：第一審判決以言詞辯論終
      結前6個月即民國110年7月至12月平均薪資新臺幣（下同
      ）37,380元，為法院實務上平均薪資計算標準，作為上訴
      人王尹所受勞動能力減損之計算基準，每月減損比例62%
      後為23,176元。惟原判決逕改以上訴人王尹自109年10月5
      日任職迄至110年12月共15個月平均月薪35,684元，作為
      每月計算基準，每月並因而減少1,696元（37,380-35,684
      =1,696），但未據說明相關實務或法理依據，此乃牽涉民
      法第193條第1項規定適用及顯然錯誤之情形，並涉及法律
      見解為上述民法規定應如何適用之具體計算標準。
　 2、有關精神慰撫金：第一審判決酌定精神慰撫金250萬元部
      分，皆有詳加闡述審酌事由，然原判決卻未為相關說明第
      一審判決有何疏漏未審情形，即減少為120萬元，此部分
      法律見解涉及民法第195條精神慰撫金適用標準即應如何
      酌定金額及範圍問題，意義重大。　　　　　
（三）並聲明：
　 1、原判決關於駁回上訴人王建明、文家文請求部分及駁回上
      訴人王尹超過7,050,706元本息之請求部分廢棄。
　 2、被上訴人應再給付上訴人王建明、文家文各75萬元，及再
      給付上訴人王尹1,499,092元；及均自105年11月10日起至
      清償日止，各按年息百分之5計算之利息。
三、就上訴人所提第三審上訴理由，本院認無涉及之法律見解具
    有原則上之重要性：
（一）關於上訴人3人請求精神慰撫金部分，原判決已詳細說明
      上訴人王建明、文家文不符合民法第195條第3項準用同條
      第1項規定，以及核定上訴人王尹精神慰撫金數額之具體
      理由，而無適用法規顯有錯誤之情形，所涉及之法律見解
      亦均未具有原則上之重要性。
（二）關於上訴王尹請求勞動能力減損部分，原判決亦已詳細說
      明計算金額之具體依據及理由，並無適用法規顯有錯誤之
      情形，所涉及之法律見解亦均未具有原則上之重要性。　
四、綜上所述，上訴人上訴第三審意旨，以原判決與第一審判決
    為不同之認定及論理等為其論據，形式上雖以原判決適用法
    規顯有錯誤為理由，惟實際上與此無涉，更難謂其上訴涉及
    之法律見解具有原則上之重要性。是其上訴不符民事訴訟法
    第436條之2、第436條之3第1項、第2項之規定，自不應許可
    ，爰以裁定駁回之。
五、依民事訴訟法第436條之3第3項、第95條、第78條、第85條
    第1項前段，裁定如主文。
中    華    民    國   111    年    9     月   26     日
            民事第三庭    審判長法  官　陳宗賢
　　　　　　　　　
                                法  官　王金洲
　　　　　　　　　　　　　　　　　　　
                                法  官　廖純卿

上正本證明與原本無異。
如對本裁定抗告，須於裁定送達後10日內向本院提出抗告狀（須
附繕本），並繳納抗告費新臺幣1000元。
中　　華　　民　　國　　111 　年　　9 　　月　　26　　日
                                書記官　林玉門